【裁判字號】    97,訴,796
【裁判日期】    971208
【裁判案由】    違反毒品危害防制條例
【裁判全文】
臺灣新竹地方法院刑事判決               97年度訴字第796號
公  訴  人  臺灣新竹地方法院檢察署檢察官
被      告  甲○○
上列被告因違反毒品危害防制條例案件，經檢察官提起公訴（97
年度毒偵字第1299號），經本院合議庭裁定依簡式審判程序判決
如下：
    主  文
甲○○施用第一級毒品，累犯，處有期徒刑捌月。又施用第二級
毒品，累犯，處有期徒刑伍月。應執行有期徒刑壹年。
    事  實
一、甲○○前因施用第二級毒品案件，經本院以89年度毒聲字第
    1216號裁定送勒戒處所觀察、勒戒後，因認無繼續施用毒品
    之傾向，由臺灣新竹地方法院檢察署檢察官於民國89年8月
    16日以89年度毒偵緝字第187號為不起訴處分確定。復因施
    用第二級毒品案件，經本院以89年度毒聲字第2314號裁定送
    勒戒處所觀察、勒戒後，認有繼續施用毒品之傾向，再經本
    院以89年毒聲字第2545號裁定令入戒治處所施以強制戒治，
    刑責部分並經本院於89年11月20日以89年竹簡字第665號判
    決判處有期徒刑3月確定，強制戒治部分，本院其後以90年
    度毒聲字第677號裁定停止戒治，所餘期間付保護管束。惟
    其於保護管束期間施用第二級毒品，另經本院於90年12月21
    日以90年度竹東簡字第188號判決判處有期徒刑5月確定。又
    因施用第一級、第二級毒品案件，經本院以91年度毒聲字第
    771號裁定令入戒治處所施以強制戒治，並於92年9月28日執
    行期滿出所，刑責部分則經本院於92年1月29日以91年度訴
    字第563號判決判處應執行有期徒刑11月確定，於93年10月
    13日縮刑期滿執行完畢。又因施用第一級、第二級毒品案件
    ，經本院於94年11月24日以94年度訴字第691號判決判處應
    執行有期徒刑1年確定，甫於96年7月10日縮刑期滿執行完畢
    。詎其仍不思悔改，亦未戒除毒癮，於上開強制戒治完畢釋
    放後5年內，竟分別基於施用第一級毒品海洛因及第二級毒
    品甲基安非他命之犯意，於97年4月11日為警採尿前回溯26
    及96小時內之某時許，在新竹縣竹東鎮○○路229號之住處
    內，分別以將海洛因捲在香菸內吸食、及將甲基安非他命放
    置於玻璃球燒烤吸食煙霧之方式，施用第一級毒品海洛因、
    第二級毒品甲基安非他命各1次，嗣於97年4月11日下午1時
    37 分許，為警於新竹縣竹東鎮○○路229號前查獲，並採集
    其尿液檢體送請鑑驗，結果呈可待因、嗎啡陽性反應及甲基
    安非他命類陽性反應，始悉上情。
二、案經新竹市警察局第一分局報告臺灣新竹地方法院檢察署檢
    察官偵查起訴。
    理  由
一、本件被告所犯施用第一級、第二級毒品罪，非死刑、無期徒
    刑、最輕本刑為三年以上有期徒刑之罪，或非高等法院管轄
    第一審之案件，被告於本院準備程序進行中，就被訴事實為
    有罪之陳述，本院合議庭認合於刑事訴訟法第273條之1之規
    定，逕以簡式審判程序行之，合先敘明。
二、訊據被告甲○○對於上揭時地以如事實欄所示方法，分別施
    用第一級毒品海洛因及第二級毒品甲基安非他命各1次等情
    均坦承不諱，並經警將被告親採封緘之尿液送驗結果（代號
    ：A－092號），確均呈可待因、嗎啡陽性反應及甲基安非他
    命陽性反應等情，此有新竹市警察局辦理煙毒、麻醉藥品案
    尿液送驗受檢人真實姓名代號對照表暨送驗登記簿、臺灣尖
    端先進生技醫藥股份有限公司97年4月23日濫用藥物檢驗報
    告、濫用藥物檢驗報告總覽各1份附卷足憑（見97年度毒偵
    字第1299號偵查卷第14至16頁），足見被告所為前開自白，
    確與事實相符而堪採信。
三、再者，被告甲○○前因施用第二級毒品案件，經本院以89年
    度毒聲字第1216號裁定送勒戒處所觀察、勒戒後，因認無繼
    續施用毒品之傾向，由臺灣新竹地方法院檢察署檢察官於89
    年8月16日以89年度毒偵緝字第187號為不起訴處分確定。復
    因施用第二級毒品案件，經本院以89年度毒聲字第2314號裁
    定送勒戒處所觀察、勒戒後，認有繼續施用毒品之傾向，再
    經本院以89年毒聲字第2545號裁定令入戒治處所施以強制戒
    治，刑責部分並經本院於89年11月20日以89年竹簡字第665
    號判決判處有期徒刑3月確定，強制戒治部分，本院其後以
    90 年度毒聲字第677號裁定停止戒治，所餘期間付保護管束
    。惟其於保護管束期間施用第二級毒品，另經本院於90年12
    月21日以90年度竹東簡字第188號判決判處有期徒刑5月確定
    。又因施用第一級、第二級毒品案件，經本院以91年度毒聲
    字第771號裁定令入戒治處所施以強制戒治，並於92年9月28
    日執行期滿出所，刑責部分則經本院於92年1月29日以91年
    度訴字第563號判決判處應執行有期徒刑11月確定，於93年
    10月13日縮刑期滿執行完畢。又因施用第一級、第二級毒品
    案件，經本院於94年11月24日以94年度訴字第691號判決判
    處應執行有期徒刑1年確定，甫於96年7月10日縮刑期滿執行
    完畢等情，亦有臺灣新竹地方法院檢察署刑案資料查註紀錄
    表、被告提示簡表、全國施用毒品案件紀錄表、受觀察勒戒
    人毒品及前科紀錄簡列表、矯正簡表及臺灣高等法院被告前
    案紀錄表各1份在卷足憑。綜上，本案事證已臻明確，被告
    於上開強制戒治執行完畢及前案施用毒品案件後5年內再犯
    本案施用第一級毒品、第二級毒品犯行之犯行洵堪認定，應
    予依法論科。
四、論罪科刑
  (一)核被告甲○○所為，係犯毒品危害防制條例第10條第1項之
    施用第一級毒品罪及第10條第2項之施用第二級毒品罪。其
    分別持有第一級毒品海洛因、第二級毒品甲基安非他命之低
    度行為，各為其施用第一級毒品海洛因、第二級甲基毒品安
    非他命之高度行為所吸收，均不另論罪。
  (二)被告有事實欄一所列之前案紀錄，並於96年7月10日縮刑期
    滿執行完畢等情，有臺灣新竹地方法院檢察署刑案資料查註
    紀錄表及臺灣高等法院被告前案紀錄表各1份在卷足按，被
    告前受有期徒刑之執行完畢後，其於5年以內故意再犯本件
    有期徒刑以上之2罪，均為累犯，均應分別依刑法第47條第1
    項之規定，加重其刑。
  (三)爰審酌被告曾因施用毒品而觀察、勒戒、強制戒治及判處徒
    刑確定，猶不知悔悟，卻再犯本案，顯然自制力薄弱，本案
    施用毒品種類、犯罪手段、情節、所生危害，及被告所為係
    戕害自身身心健康，犯後尚能坦承犯行，態度良好等一切情
    狀，分別量處如主文所示之刑，及定其應執行之刑，以資懲
    儆。
據上論斷，應依刑事訴訟法第273條之1第1項、第299條第1項前
段，毒品危害防制條例第10條第1項、第2項，刑法第11條前段、
第47條第1項、第51條第5款，判決如主文。
本案經檢察官黃秋婷到庭執行職務。
中    華    民    國    97    年    12    月     8    日
                  刑事第二庭    法  官  彭政章
以上正本證明與原本無異。
如不服本判決應於收受本判決後10日內向本院提出上訴書狀，上
訴書狀應敘述具體理由。上訴書狀未敘述上訴理由者，應於上訴
期間屆滿後20日內補提理由書狀於本院 (均須按他造當事人之人
數附繕本 )「切勿逕送上級法院」。
中    華    民    國    97    年    12    月     8    日
                                書記官  鄭明枝
附錄本案論罪科刑法條全文：
毒品危害防制條例第10條第1 項、第2 項：
施用第一級毒品者，處六月以上五年以下有期徒刑。
施用第二級毒品者，處三年以下有期徒刑。


司法院資訊處製作；財團法人民間司法改革基金會備份。
